【裁判字號】    89,重上更(四),273
【裁判日期】    900621
【裁判案由】    偽造文書等
【裁判全文】
臺灣高等法院刑事判決                      八十九年度重上更(四)字第二七三號
    上  訴  人
    即  被  告  乙○○
    選任辯護人  楊川上
右上訴人因偽造文書等案件，不服臺灣板橋地方法院八十三年度訴字第二二二九號，
中華民國八十四年五月二十六日第一審判決（起訴案號：臺灣板橋地方法院檢察署八
十二年度偵字第二０九八四號），提起上訴，經本院判決後，由最高法院第四次發回
更審，本院更為判決如左：
    主  文
原判決關於乙○○部分撤銷。
乙○○共同連續行使偽造私文書，足以生損害於他人，處有期徒刑陸月，如易科罰金
以佰元折算壹日。
如附表所示偽造之印章、印文及署押均沒收。
    事  實
一、乙○○與丙○○（成年人，另經本院八十四年上訴字第三四二一號判處有期徒刑
    一年確定）二人，合夥經營順記小客車租賃有限公司（設臺北縣三重市○○路一
    一七號，下稱順記公司）、宏通小客車租賃有限公司（設臺北縣新莊市○○路一
    四四巷七之一號二樓，下稱宏通公司）及天相小客車租賃有限公司（設臺北縣永
    和市○○路二十號一樓，下稱天相公司），並依序登記負責人為乙○○、施麗幸
    （曾為丙○○之妻，另經原審法院判決無罪確定）、丙○○三人，乙○○同時亦
    登記為宏通公司及天相公司之股東。民國八十年五至七月間，有案外人陳合成欲
    以分期付款方式，購買小客車靠行宏通公司、天相公司為出租，乙○○、丙○○
    二人為使買車順利，竟基於概括之犯意聯絡，由乙○○提供母親吳照子及友人王
    永坤之年籍資料，丙○○提供前曾靠行之王季霖、黃燕雲、薛淮濃年籍資料。推
    由丙○○負責，於八十年五月初，先委請不知情之不詳刻印章業者，偽造乙○○
    之母「吳照子」之印章一枚（下稱甲章）；再於同年六月間，陸續委請不知情之
    不詳刻印章業者，偽造「吳照子」之印章（下稱乙章）、「王永坤」、「王季霖
    」、「黃燕雲」、「薛淮濃」之印章各一枚，於附表所示之時日，分別在宏通及
    天相公司，偽造渠等之署押及蓋具偽造之印文，於契約書之連帶保證人欄，及用
    以支付汽車分期款之順記公司支票（發票人為順記公司  乙○○，付款人為華僑
    商業銀行永和分行板橋辦事處，帳號四九０之六號）背書，偽以渠等為各次購車
之連帶保證人及支票之背書人，並在各該紙契約書內對保欄，偽簽渠等署押及蓋
    具偽造之印文後，持交不知情之進輪貿易股份有限公司（下稱進輪公司）職員甲
    ○○對保（歷次購車時間、偽造之文書、署押、印章、印文等，均詳如附表所示
    。其中如附表編號一部分，另於對保欄偽造張父「張乾惠」之署押一枚。），使
    不知情之進輪公司同意以附條件買賣方式，先後出售如附表所示之六輛起亞牌自
    用小客車，足以生損害於進輪公司及各該被偽造之名義人。嗣自八十年十二月十
    日起，其用以支付分期款之如附表所示之支票，屢經進輪公司提示，先後以拒絕
    往來戶，不獲付款，並經催討無著，始悉上情。
二、案經進輪公司訴由臺灣板橋地方法院檢察署檢察官偵查起訴。
    理  由
一、上訴人即被告乙○○矢口否認有何偽造文書犯行，辯稱：系爭六輛汽車係丙○○
    所購買，伊當時為順記公司負責人，該公司票據債信良好，乃應丙○○之請，將
    蓋具發票人「順記公司  乙○○」大小印章之空白支票多紙，借予丙○○購車之
    用，至於系爭汽車買賣契約及支票背面之印章、印文、署押，均與伊無關，遑論
    請伊父、母及友人王永坤作保事云云。惟查：
（一）被告與丙○○、施麗幸等人，原合夥經營順記公司、宏通公司及天相公司，從
      事小客車租賃事業，並於八十年五月至七月間，先後以宏通公司、天相公司名
      義，向進輪公司購買如附表所示之六輛汽車，並分列被告、丙○○、施麗幸及
      「吳照子」、「王永坤」、「王季霖」、「薛淮濃」、「黃燕雲」等人為連帶
      保證人，「張乾惠」亦列名在附表編號一部分之對保欄內，另簽發以順記公司
      （負責人為被告）為發票人之支票，並列如附表所示者為背書人等事實，有公
      司變更登記事項三紙、契約書六紙、汽車新領牌照登記書六紙、動產擔保交易
      附條件買賣設定延長登記申請書五紙，及如附表所示之支票暨退票理由單附偵
      查卷可憑（見偵查卷第三至七十三頁）。
（二）系爭六輛汽車，原係丙○○找陳合成所購買，用以靠行在被告與丙○○合夥經
      營之宏通、天相公司出租營利，公司按月收取每輛車新臺幣（下同）一千元行
      費，因係分期付款所購得，須提供房保或支票，為求業績，乃由丙○○提供前
      曾靠行之王季霖、黃燕雲、薛淮濃年籍資料，被告提供吳照子、王永坤之年籍
      資料，並簽發支票予進輪公司以購車，陳合成則開立本票給宏通、天相公司，
      嗣被告退出合夥，公司改由丙○○一人經營，並向地下錢莊借款，終無法續營
      等情，已據證人丙○○於原審證實（見原審卷第七十三至七十四頁）。證人陳
      合成亦證稱：其係實際之車主，當時是丙○○來接洽，但購車過程中曾見過被
      告在公司無誤（見原審卷第七十四頁）。被告於偵查之初，檢察官訊問時，亦
      供稱：系爭汽車為伊以順記公司名義購買，支票是順記公司的，訂約則係宏通
      、天相公司之名，買車之後，因公司經營不善遭退票，伊原與丙○○合夥，後
      來拆夥等情（見偵查卷第二十六頁）。顯見被告對於本案以分期付款方式購買
      六輛汽車之事，並非不知情。又被告於丙○○被訴偽造文書一案中，在臺灣板
      橋地方法院八十四年三月三十日訊問時，亦曾供稱：「併案六輛車（即本案系
      爭六輛汽車）是因陳合成無支票，他向我借票，我為保證人，提供吳照子、王
      季霖給他們，薛淮濃的資料是丙○○提供的」（見臺灣板橋地方法院八十三年
      度易緝字第一七七號卷二影本第五頁）。雖與前開丙○○所述提供資料之對象
      未見一致，然亦足以證明丙○○之陳述，洵非無據。
（三）被告與丙○○雖均否認有盜刻印章、偽造署押、印文之犯行，然而，「吳照子
      」、「張乾惠」為被告之母親、父親，「王永坤」為被告之友，渠等並未擔任
      系爭契約書之保證人，亦未在其上簽名、蓋章等情，已據證人吳照子、王永坤
      在偵查中及張乾惠在本院前審時證述甚詳（見偵查卷第九十頁背面、第九十一
      頁、本院上訴字卷第二十四頁背面）。至於「薛淮濃」曾買車靠行在丙○○之
      公司，但未擔任系爭契約之保證人，契約書內蓋具之印章，非渠所有等情，亦
      經薛淮濃證實（見偵查卷第一一七頁）。又黃燕雲係與丙○○相識，並曾為丙
      ○○買車時作保，但並未擔任附表編號五部分之連帶保證人，亦未在契約內簽
      名、蓋章等情，復據證人黃燕雲於本院前審時證實（見本院上訴字卷第九十八
      頁）。至於「王季霖」因行方不明，無從傳喚（見本院上訴字卷第一三七頁）
      ，但據證人丙○○所述，「王季霖」之資料為丙○○所提出，則本件應從有利
      於被告之認定，認係丙○○所提供資料。惟無論被告或丙○○所提出，因被告
      與丙○○係謀議在先，則對於對方提出之部分，仍應同負其責，則無庸置疑。
（四）至於系爭印章、印文如何偽造一節？查被告於本院受命法官八十九年十二月十
      五日訊問時，雖辯稱：伊僅將蓋具「順記公司乙○○」印章之空白支票借予丙
      ○○云云；然經提示偵查卷附支票影本背面，均蓋具相同之「乙○○」印章以
      為背書時，則改稱：係丙○○要求伊簽名擔任保證人，並取去印章，有可能係
      丙○○盜蓋云云。然被告對於卷附契約書內對保欄內，「乙○○」之署押均為
      其所簽一事，並不爭執。則揆諸各該契約書之記載，被告於對保欄之署押，係
      分別接續於「吳照子」、「王永坤」、「黃燕雲」、「薛淮濃」之署押之後而
      簽具，並非列名第一位者，則被告於簽名之際，豈有不知「吳照子」等人被列
      為連帶保證人之事？又經比對卷附契約、支票等資料結果，其中編號一部分之
      「吳照子」印章與編號二、三、四部分之「吳照子」印章並不相同，顯係分別
      刻具者。丙○○於其所涉案件中，固指稱係被告所為（見臺灣板橋地方法院八
      十三年度易緝字第一七七號卷一影本第二十二頁背面、第三十頁背面），至本
      案原審時，則稱不知何人提出等情（見原審卷第七十四頁背面）。惟徵諸證人
      陳合成之證詞，有關系爭車輛之買賣，係進輪公司之業務員與丙○○出面找伊
      辦理等語（見原審卷第七十四頁），丙○○亦自承係伊出面找陳合成買的等情
      屬實，顯見應係由丙○○負責處理刻印一事。另參諸「吳照子」之印章，於八
      十年五月七日即附表編號一部分之印章，與八十年六月四日以後之編號二、三
      、四部分之印章並不相同（編號二、三、四部分則均相同），可見編號一部分
      應在八十年五月初盜刻，其餘包括「王永坤」等人之印章部分，則均在八十年
      六月間，陸續刻具，亦可認定無誤。
（五）有關偽造之署押部分，經查，證人即進輪公司負責辦理對保之甲○○於本院更
      一審調查時具結略稱：伊先打電話通知丙○○，要保證人前來宏通、天相公司
      辦理對保，「黃燕雲」、「薛淮濃」、「王永坤」、「王季霖」有到場簽名對
      保，「吳照子」、「張乾惠」則未到場，由「他們」帶回處理云云（見本院上
      更一字卷第五十二頁）。至本院更二審時證稱：前開「他們」是指被告云云（
      見本院上更二字卷第二十三頁）。本院更三審時，則稱：對保時，「吳照子」
      生病，請被告帶回去簽章後再帶回來，其餘人等均當場對保，印章則大部分是
      由丙○○抽屜內拿出來云云（見本院上更三字卷一第三十至三十一頁）。至九
      十年四月二十四日本院受命法官再次訊問時，則稱：僅對保一次，對保時，除
      「吳照子」外，其餘保證人均有到場云云，但同時稱：吳照子未到場，係交由
      被告代為取回簽名，並因「吳照子」係女性，故要求配偶即被告之父「張乾惠
      」一同簽名云云。然查，系爭六輛汽車並非同時購入，且關於「吳照子」擔任
      保證人者，多達五輛車，其中僅編號一部分之對保欄有加入「張乾惠」之署押
      ，且編號一部分之印章與其餘部分不同等事實，已如前述，則六輛汽車應非同
      時辦理對保，證人甲○○竟稱僅對保一次云云，顯與事實不符。且查，本件系
      爭契約之糾紛不斷，實肇因於對保未確實辦理所致，則負責對保之證人甲○○
      供述內容，自難期真實，故所證稱保證人均有到場簽名云云，尚難遽信為真。
      有關偽造之署押，仍應認定為被告與丙○○議定後，由丙○○負責所為。
（六）公訴人雖認被告與丙○○係在臺北市○○路○段五十五號進輪公司內，偽造如
      附表所示印章、印文及署押，但被告始終供承係由進輪公司業務員甲○○前往
      宏通及天相公司辦理，核與丙○○、陳合成、甲○○所述情節相符，是本件之
      行為地應認係分別在宏通及天相公司。
    綜上所述，被告所辯云云，無非事後卸責飾詞，不足採信。其有右開犯行，事證
    業臻明確，堪以認定，應予依法論科。
二、核被告所為，係犯刑法第二百十六條、第二百十條之行使偽造私文書罪。其與丙
    ○○間，就本件所有犯行，有犯意聯絡及行為分擔，為共同正犯。又其與丙○○
    利用不知情之刻印業者，偽造如附表所示之印章，均係利用無犯罪故意之人為之
    ，為間接正犯。其同時地偽造各紙契約內，如附表所列之保證人名義人印文、署
    押，及於支票背書，持以行使，係以一行為而觸犯數罪名，為想像競合犯；又其
    先後六次行使偽造私文書之犯行，時間緊接，手段相若，且犯同一罪名，顯係基
    於概括犯意反覆為之，應依連續犯之規定論以一罪，並加重其刑。至於偽造印章
    、印文、署押，則均為偽造私文書之部分行為，又偽造私文書之低度行為則為行
    使之高度行為所吸收，均不另論罪。被告偽造「黃燕雲」、「王季霖」之印章、
    印文、署押，及偽造「張乾惠」之署押，並行使偽造之私文書部分，雖未據檢察
    官提起公訴，但與已起訴之偽造「吳照子」、「王永坤」、「薛淮濃」部分有想
    像競合及連續犯關係，屬裁判上之一罪，為起訴效力所及，本院自得併予審究。
三、原審據以論罪科刑，原非無見，惟就
（一）如附表契約書連帶保證人欄偽造之「吳照子」、「王永坤」、「王季霖」、「
      黃燕雲」、「薛淮濃」之署押，未予一併宣告沒收。
（二）偽造之「吳照子」印章應有二枚，卻誤為同一枚。
      被告上訴意旨否認犯罪，固無理由，然原判決關於被告部分既有可議，應由本
      院將此部分予以撤銷改判。爰審酌被告犯罪之動機、目的、手段、所生危害及
      犯後態度等一切情狀，量處有期徒刑六月。又被告行為後，刑法第四十一條已
      於九十年一月四日經立法院修正，總統於同年月十日公告，自同年月十二日起
      施行，依修正後之現行刑法第四十一條第一項規定：犯最重本刑為五年以下有
      期徒刑以下之刑之罪，而受六個月以下有期徒刑或拘役之宣告，因身體、教育
      、職業、家庭之關係或其他正當事由，執行顯有困難者，得易科罰金。從而，
      併就所量處之有期徒刑六月，諭知其易科罰金之折算標準。
四、如附表所示偽造之「吳照子」印章二枚，「王永坤」、「王季霖」、「黃燕雲」
    、「薛淮濃」印章各一枚，暨附表所示偽造之「吳照子」、「王永坤」、「王季
    霖」、「黃燕雲」、「薛淮濃」署押、印文，及「張乾惠」之署押，均應依刑法
    第二百十九條之規定沒收。
五、公訴意旨另以：被告未依約付款後，經進輪公司循民事執行程序，取回附表編號
    一、四、五部分之三輛汽車，其餘三輛，被告既不付款，又將之隱匿，使進輪公
    司無從尋獲，認被告與丙○○另涉有刑法第三百三十九條第一項之詐欺取財罪嫌
    云云。然查：系爭六輛汽車之實際買主為陳合成，至進輪公司取回三輛汽車後，
    其餘三輛仍在陳合成管領中等情，已據證人陳合成於原審證述屬實（見原審卷第
    七十四頁）。而購車後，係自八十年十月間，始開始發生退票情形，復有進輪公
    司所發存證信函一件可憑（見偵查卷第七十六頁），且徵諸卷附支票及退票理由
    單所載，用以支付分期款之如附表所示之支票，係自八十年十二月十日起，始經
    以拒絕往來戶，不獲兌付（見偵查卷第三十八頁）。可見，購車之初，尚難認被
    告與丙○○係出自不法所有之意圖，及有何施以詐術之犯行，自與詐欺罪之構成
    要件不符。惟公訴人認此詐欺罪名與前開論罪科刑之行使偽造私文書罪名，具有
    牽連犯之裁判上一罪關係，故不另為無罪之諭知。
據上論斷，應依刑事訴訟法第三百六十九條第一項前段、第三百六十四條、第二百九
十九條第一項前段，刑法第二十八條、第五十六條、第二百十六條、第二百十條、第
五十五條、第二百十九條，罰金罰鍰提高標準條例第二條，判決如主文。
本案經檢察官謝英民到庭執行職務。
中      華      民      國    九十    年     六     月     二十一     日
                              臺灣高等法院刑事第五庭
                                  審判長法  官  曾  德  水
                                        法  官  楊  貴  雄
                                        法  官  林  立  華
右正本證明與原本無異。
如不服本判決應於收受送達後十日內向本院提出上訴書狀，其未敘述上訴之理由者並
得於提起上訴後十日內向本院補提理由書（均須按他造當事人之人數附繕本）。
                                        書記官  廖  月  女
中      華      民      國    九十    年     六     月     二十一     日
附錄：本案論罪科刑法條全文
刑法第二百十六條：
行使第二百十條至第二百十五條之文書者，依偽造、變造文書或登載不實事項或使登
載不實事項之規定處斷。
刑法第二百十條：
偽造、變造私文書，足以生損害於公眾或他人者，處五年以下有期徒刑。
附表：
┌──┬────────┬─────────┬─────────────┐
│編號│購  車  情  形  │偽 造 文 書 名 稱 │偽造之印章、印文及署押    │
├──┼────────┼─────────┼─────────────┤
│一  │八十年五月七日以│(1)契約書中吳照子擔│連帶保證人欄吳照子署押、│
│    │宏通公司名義購買│  任保證人部分    │  甲章印文各一枚          │
│    │0000000號│                  │對保欄吳照子、張乾惠署押│
│    │自用小客車一輛，│                  │  各一枚、吳照子甲章印文一│
│    │價金新臺幣（下同│                  │  枚                      │
│    │）三十九萬九千六│                  │偽造之吳照子印章甲章一枚│
│    │百元。列吳照子、├─────────┼─────────────┤
│    │丙○○、施麗幸為│(2)支票吳照子之背書│吳照子甲章印文各一枚      │
│    │連帶保證人，對保│  部分            │                          │
│    │欄內加列張乾惠為│華僑商業銀行永和分│                          │
│    │保證人。        │行板橋辦事處，ＡＡ│                          │
│    │    │0000000至Ａ│                          │
│    │                │Ａ0000000號│                          │
│    │                │九張支票，每張面額│                          │
│    │                │三萬三千三百元。  │                          │
│    │                │發票人為順記公司（│                          │
│    │                │下同），背書人共有│                          │
│    │                │丙○○、乙○○、吳│                          │
│    │                │照子及另三名不詳者│                          │
│    │                │。                │                          │
├──┼────────┼─────────┼─────────────┤
│二  │八十年六月四日以│(1)契約書中吳照子擔│連帶保證人欄吳照子署押、│
│    │天相公司名義購買│  任保證人部分    │  乙章印文各一枚          │
│    │0000000號│                  │對保欄吳照子署押、乙章印│
│    │自用小客車一輛，│                  │  文各一枚                │
│    │價金三十九萬六千│                  │偽造之吳照子印章乙章一枚│
│    │元。列吳照子、張├─────────┼─────────────┤
│    │哲堯、丙○○為連│(2)支票吳照子、王永│吳照子乙章印文各一枚    │
│    │帶保證人。      │  坤之背書部分    │王永坤印文各一枚        │
│    │                │華僑商業銀行永和分│偽造之王永坤印章一枚    │
│    │                │行板橋辦事處，ＡＡ│                          │
│    │                │0000000至Ａ│                          │
│    │                │Ａ0000000號│                          │
│    │                │九張支票，每張面額│                          │
│    │                │三萬三千元。      │                          │
│    │                │背書人共有宏通公司│                          │
│    │                │、天相公司、施麗幸│                          │
│    │                │、丙○○、乙○○、│                          │
│    │        │吳照子、王永坤。  │                          │
├──┼────────┼─────────┼─────────────┤
│三  │八十年六月十八以│(1)契約書          │連帶保證人欄王永坤、吳照│
│    │宏通公司名義購買│（0000000）│  子署押各一枚，王永坤、吳│
│    │0000000及│  契約書中王永坤、│  照子乙章印文各一枚      │
│    │0000000號│  吳照子擔任保證人│對保欄王永坤、吳照子署押│
│    │自用小客車各一輛│  部分            │  各一枚，王永坤、吳照子乙│
│    │，價金各為三十九│                  │  章印文各一枚            │
│    │萬六千元。      ├─────────┼─────────────┤
│    │0000000號│（0000000）│連帶保證人欄王永坤署押、│
│    │部分列王永坤、吳│  契約書中王永坤擔│  印文各一枚              │
│    │照子、丙○○為連│  任保證人部分    │對保欄王永坤署押、印文各│
│    │帶保證人。      │                  │  一枚                    │
│    │0000000號├─────────┼─────────────┤
│    │部分列王永坤、張│(2)支票背書        │王季霖印文各一枚        │
│    │哲堯、丙○○為連│（0000000）│吳照子乙章印文各一枚    │
│    │帶保證人。      │吳照子、王季霖之背│偽造之王季霖印章一枚    │
│    │                │書部分            │                          │
│    │                │華僑商業銀行永和分│                          │
│    │                │行板橋辦事處，ＡＡ│                          │
│    │                │0000000至Ａ│                          │
│    │                │Ａ0000000號│                          │
│    │                │九張支票，每張面額│                          │
│    │                │六萬六千元。      │                          │
│    │                │背書人共有宏通公司│                          │
│    │                │、丙○○、施麗幸、│                          │
│    │                │乙○○、吳照子、王│                          │
│    │            │季霖。            │                          │
│    │                ├─────────┼─────────────┤
│    │                │（0000000）│王永坤印文各一枚        │
│    │                │吳照子、王永坤之背│吳照子乙章印文各一枚    │
│    │                │書部分            │                          │
│    │                │華僑商業銀行永和分│                          │
│    │                │行板橋辦事處，ＡＡ│                          │
│    │                │0000000至Ａ│                          │
│    │                │Ａ0000000號│                          │
│    │                │十張支票，每張面額│                          │
│    │                │三萬三千元。      │                          │
│    │                │背書人共有宏通公司│                          │
│    │                │、丙○○、施麗幸、│                          │
│    │                │乙○○、吳照子、王│                        │
│    │                │永坤。            │                          │
├──┼────────┼─────────┼─────────────┤
│四  │八十年六月二十一│(1)契約書中王季霖擔│連帶保證人欄王季霖署押、│
│    │日以宏通公司名義│  任保證人部分    │  印文各一枚              │
│    │購買四八三八四四│                  │對保欄王季霖署押、印文各│
│    │三號自用小客車一│                  │  一枚                    │
│    │輛，價金為三十九├─────────┼─────────────┤
│    │萬六千元。列王季│(2)支票吳照子、王季│王季霖印文各一枚        │
│    │霖、施麗幸、陳銅│  霖之背書部分    │吳照子乙章印文各一枚    │
│    │遠為連帶保證人。│華僑商業銀行永和分│                          │
│    │                │行板橋辦事處，ＡＡ│                          │
│    │                │0000000至Ａ│                          │
│    │                │Ａ0000000號│                          │
│    │                │九張支票，每張面額│                          │
│    │                │六萬六千元。      │                          │
│    │                │背書人共有宏通公司│                          │
│    │                │、丙○○、施麗幸、│                          │
│    │                │乙○○、吳照子、王│                          │
│    │                │季霖。            │                          │
├──┼────────┼─────────┼─────────────┤
│五  │八十年七月一日以│(1)契約書中黃燕雲、│連帶保證人欄黃燕雲、薛淮│
│    │天相公司名義購買│  薛淮濃擔任保證人│  濃署押、印文各一枚      │
│    │0000000號│  部分            │對保欄黃燕雲、薛淮濃署押│
│    │自用小客車一輛，│                  │  、印文各一枚            │
│    │價金為三十六萬元│                  │偽造之黃燕雲、薛淮濃印章│
│    │。列黃燕雲、薛淮│                  │  各一枚                  │
│    │濃、乙○○為連帶├─────────┼─────────────┤
│    │保證人。        │(2)支票黃燕雲、薛淮│黃燕雲印文各一枚        │
│    │                │  濃之背書部分    │薛淮濃印文各一枚        │
│    │                │華南商業銀行永和分│                          │
│    │                │行板橋辦事處，ＡＡ│                          │
│    │                │0000000號至│                          │
│    │                │ＡＡ0000000│                          │
│    │                │號十張支票，每張面│                          │
│    │                │額三萬元。        │                          │
│    │                │背書人共有天相公司│                          │
│    │                │、乙○○、黃燕雲、│                          │
│    │                │薛淮濃。          │                          │
└──┴────────┴─────────┴─────────────┘


司法院資訊處製作；財團法人民間司法改革基金會備份。
